臺灣高雄地方法院刑事判決　　　　　　 110年度交訴字第30號
公　訴　人　臺灣高雄地方檢察署檢察官
被　　　告　林亞靜
上列被告因公共危險等案件，經檢察官提起公訴（110年度偵字
第4523號），被告於本院準備程序進行中，就被訴事實為有罪之
陳述，經合議庭裁定由受命法官獨任進行簡式審判程序，判決如
下：
    主  文
林亞靜犯肇事致人傷害逃逸罪，處有期徒刑拾月。緩刑參年。緩
刑期間應履行如附表所示之事項。
    事  實
一、林亞靜僅考領輕型機車駕照，未考領普通重型機車駕照，仍
    於民國109 年12月8 日17時30分許，騎乘車牌號碼000-0000
    號普通重型機車（車主楊家甄），沿高雄市○○區○○○路
    ○○○○○○○○○○路000 號前時，本應注意在遵行車道
    內行駛，且在劃有分向限制線的路段，不得駛入來車之車道
    內，起駛時應顯示方向燈，注意前後左右有無障礙或車輛行
    人，並應讓行進中之車輛行人優先通行，而依當時天氣晴、
    夜間有照明、柏油路面乾燥、無缺陷、無障礙物、視距良好
    等無不能注意之情事，竟疏未注意及此，未顯示方向燈，貿
    然起駛左轉橫越林森一路，欲駛入林森一路97巷內，適倪銘
    濡騎乘車牌號碼000- 000號普通重型機車沿林森一路由南往
    北直行至該處，見林亞靜貿然左轉，閃避不及而與其發生碰
    撞，因而連人帶車倒地，致受有脾臟撕裂傷併腹內出血、肢
    體多處擦挫傷之傷害（被訴過失傷害部分，業經倪銘濡撤回
    告訴，另為不受理判決）。詎林亞靜明知已駕車肇事，竟未
    採取任何救護行為，或報警處理並等候警方到場，或得倪銘
    濡之同意，或留下日後可聯繫之資料，基於肇事逃逸之犯意
    ，逕自騎乘上開機車駛入林森一路97巷而逃離現場，嗣經員
    警據報到場並調閱現場監視器畫面後，始循線查獲上情。
二、案經倪銘濡訴由高雄市政府警察局新興分局報請臺灣高雄地
    方檢察署（下稱高雄地檢署）檢察官偵查起訴。
    理  由
壹、程序部分
    本件被告林亞靜所犯係死刑、無期徒刑、最輕本刑為3 年以
    上有期徒刑以外之罪，其於準備程序中就被訴事實為有罪之
    陳述，經告知簡式審判程序之旨，並聽取當事人之意見後，
    本院合議庭認無不得或不宜改依簡式審判程序之情形，爰依
    刑事訴訟法第273 條之1 第1 項、第284 條之1 之規定，裁
    定本件由受命法官獨任進行簡式審判程序。又本件卷內之證
    據資料，依刑事訴訟法第273 條之2 之規定，簡式審判程序
    之證據調查，不受刑事訴訟法第159 條第1 項、第161 條之
    2 、第161 條之3 、第163 條之1 及第164 條至第170 條規
    定之限制，均合先敘明。
貳、實體部分
一、上揭事實，業經被告於本院審理時坦承在卷（見本院卷第51
    至52、129 頁），核與證人即告訴人倪銘濡於警詢與偵訊中
    （見警卷第9 至11頁、偵卷第21至24頁）、證人楊家甄於警
    詢（見警卷第6 至8 頁）之證述情節大致相符，復有道路交
    通事故現場圖、道路交通事故調查報告表（一）、道路交通
    事故調查報告表（二）-1、道路交通事故談話記錄表、道路
    交通事故肇事人自首情形紀錄表（倪銘濡）、疑似道路交通
    事故肇事逃逸追查表、道路交通事故當事人登記聯單、道路
    交通事故初步分析研判表、道路交通事故照片相片黏貼記錄
    表、刑案蒐證照片、車輛詳細資料報表、高雄地檢署檢察官
    指揮檢察事務官製作之勘驗報告、高雄醫學大學附設中和紀
    念醫院109 年12月21日診字第1091221387號診斷證明書、林
    亞靜駕照查詢結果頁面、事故發生地點GOOGLE街景圖查詢頁
    面等件在卷可參（見警卷第13至14、15至16、17至18、19至
    20、21、22、24、25、26至33、34至40、41至42頁、偵卷第
    29至61頁、警卷第12頁、審交訴卷第17頁、本院卷第11頁）
    。又本件交通事故地點為直路，尚非交岔路口，有前述道路
    交通事故現場圖、道路交通事故調查報告表（一）可參，堪
    認被告之任意性自白與事實相符。綜上，本件事證明確，被
    告之犯行已堪認定，應依法論科。又被告之過失態樣為起駛
    前未顯示方向燈，且未禮讓行進中之車輛與行人而貿然起駛
    ，未遵行道路行向而橫越林森一路，有前開檢察官指揮檢察
    事務官製作之勘驗報告在卷可證，起訴意旨認被告之過失態
    樣為未在距交岔路口30公尺前顯示方向燈及換入內側車道左
    轉，此部分容有未洽，併予敘明。
二、論罪科刑：
（一）按行為後法律有變更者，適用行為時之法律。但行為後之
      法律有利於行為人者，適用最有利於行為人之法律，刑法
      第2 條第1 項定有明文。查本件被告行為後，刑法第185
      條之4 之規定業於110 年5 月28日修正公布，並自同年月
      30日生效施行，修正後刑法第185 條之4 第1 項前段之駕
      駛動力交通工具發生交通事故致人傷害逃逸罪之法定刑度
      ，已較修正前之肇事致人傷害逃逸罪降低，自屬有利於被
      告之情形，依刑法第2 條第1 項但書之規定，應適用修正
      後刑法第185 條之4 第1 項前段之規定。故核被告所為，
      係犯刑法第185 條之4 第1 項前段之駕駛動力交通工具發
      生交通事故致人傷害而逃逸罪。
（二）爰以行為人之責任為基礎，審酌被告駕駛動力交通工具發
      生交通事故，且知悉已致告訴人倒地受傷，竟未採取必要
      之救護措施，亦未留在現場等待警員到場處理，隨即騎車
      逃離現場，其行為自應予非難。惟念被告於本院審理時終
      能坦承犯行，且與告訴人以新臺幣（下同）30萬元調解成
      立，並已依調解條件支付10萬元予告訴人，現仍分期履行
      中，有本院刑事調解案件簡要記錄表、110 年度雄司附民
      移調字第1288號調解筆錄在卷可佐（見本院卷第99至102
      頁），顯見被告犯後有填補告訴人所受損害之作為，態度
      尚可。再斟酌告訴人所受傷勢非輕、被告犯行對告訴人生
      命身體危險之程度，兼衡被告於本院自陳之學經歷、收入
      與家庭狀況等一切情狀（事涉個人隱私不予揭露，見本院
      卷第135 頁），量處如主文所示之刑。
三、緩刑：
    按受二年以下有期徒刑、拘役或罰金之宣告，而前因故意犯
    罪受有期徒刑以上刑之宣告，執行完畢後5 年以內未曾因故
    意犯罪受有期徒刑以上刑之宣告，認以暫不執行為適當者，
    得宣告2 年以上5 年以下之緩刑，刑法第74條第1 項第2 款
    定有明文。查被告5 年內未曾受有期徒刑以上刑之宣告，此
    有臺灣高等法院被告前案紀錄表1 份在卷可查，且於本院審
    理中坦認犯行，對其所為已有所悔悟；再被告於本院審理中
    已與告訴人調解成立，並已賠償告訴人10萬元，業敘明如前
    ，本院考量被告係因一時失慮致罹刑章，認被告經此偵查、
    審判程序，當知所警惕，認上開宣告之刑以暫不執行為適當
    ，爰依刑法第74條第1 項第2 款之規定，予以宣告緩刑3 年
    ，以啟自新。惟為督促被告能確實履行其與告訴人達成之調
    解條件，故依刑法第74條第2 項第3 款之規定，命被告履行
    如附表所示之調解條件，倘被告於緩刑期間未履行前述負擔
    ，且情節重大，足認原宣告之緩刑難收其預期效果，而有執
    行刑罰之必要者，依刑法第75條之1 第1 項第4 款之規定，
    得撤銷其緩刑之宣告，併予敘明。
四、至被告所涉過失傷害部分，由本院另行審結，附此敘明。
據上論斷，應依刑事訴訟法第273 條之1 第1 項、第299 條第1
項前段，判決如主文。
本案經檢察官吳協展提起公訴，檢察官林敏惠到庭執行職務。
中    華    民    國  110     年    12    月    28    日
                  刑事第七庭    法  官  李宜穎
以上正本證明與原本無異。
如不服本判決應於收受判決後20日內向本院提出上訴書狀，並應
敘述具體理由。其未敘述上訴理由者，應於上訴期間屆滿後20日
內向本院補提理由書(均須按他造當事人之人數附繕本)「切勿逕
送上級法院」。
中    華    民    國  110     年    12    月    28    日
                                書記官  王紀淳
附錄本判決論罪科刑法條：
刑法第185條之4
駕駛動力交通工具發生交通事故，致人傷害而逃逸者，處六月以
上五年以下有期徒刑；致人於死或重傷而逃逸者，處一年以上七
年以下有期徒刑。
犯前項之罪，駕駛人於發生交通事故致人死傷係無過失者，減輕
或免除其刑。  
 
附表：
┌──────────┬────────────────────┐
│履行事項            │內容                                    │
├──────────┼────────────────────┤
│                    │一、相對人（即林亞靜）願給付聲請人（即倪│
│                    │    銘濡）新臺幣參拾萬元（不含強制汽車責│
│支付損害賠償        │    任保險金或特別補償基金之補償金，含車│
│                    │    牌號碼：078-TGK 號普通重型機車之財物│
│                    │    損失）。                            │
│                    │二、前項金額與給付方式：以匯款方式分期匯│
│                    │    入倪銘濡指定帳戶，給付期日分別為：  │
│                    │（一）新臺幣壹拾萬元，於民國110 年11月28│
│                    │      日前給付完畢。                    │
│                    │（二）餘款新臺幣貳拾萬元，自民國110 年  │
│                    │      12月15日起至全部清償完畢為止，每月│
│                    │      為一期，共分為25期，按月於每月15日│
│                    │      前給付新臺幣捌仟元。              │
│                    │（三）如有一期未付，尚未到期部分視為全部│
│                    │      到期。（以上內容與本院110 年度雄司│
│                    │      附民移調字第1288號調解筆錄第一、二│
│                    │      項相同）                          │
└──────────┴────────────────────┘
附錄卷宗標目：
1.【警卷】高雄市政府警察局新興分局高市警新分偵字第
  00000000000號刑案偵查卷宗
2.【偵卷】高雄地方檢察署110 年度偵字第4523偵查卷宗
3.【審交訴卷】本院110年度審交訴字第107號
4.【本院卷】本院110年度交訴字第30號